最　高　行　政　法　院　裁　定　　　　　　　　　　九十一年度裁字第九一○號
　　抗　告　人　領航國際有限公司
　　代　表　人　甲○○
右抗告人因與相對人財政部高雄關稅局間虛報進口貨物事件，對於中華民國九十年七
月十七日高雄高等行政法院九十年度訴字第一六四號裁定提起抗告，本院裁定如左︰
　　主  文
抗告駁回。
抗告訴訟費用由抗告人負擔。
　　理  由
一、本件抗告意旨略謂：依訴願法第八十條規定：「提起訴願因逾法定期間而為不受
    理決定時，原行政處分顯屬違法或不當者，原行政處分機關或其上級機關得依職
    權撤銷或變更之。‧‧‧」抗告人提起再訴願後，財政部歷經一年七個月始為決
    定，深知原處分有違法或不當之處，竟仍以程序駁回再訴願，原裁定予以維持，
    忽視上述訴願法保護人民權利之規定，且抗告人之起訴未逾期，原裁定駁回起訴
    ，顯違背法令等等。
二、查原裁定以：抗告人因涉嫌虛報貨物、逃避管制等情事，遭相對人科處罰鍰並沒
    入貨物，抗告人循序向財政部提起再訴願。依修正前海關緝私條例第四十八條特
    別規定，再訴願不變期間為十日。其收受關稅總局訴願決定書之日期為八十八年
    三月四日，自翌日即八十八年三月五日起算，因其設址於台北市，無須扣除在途
    期間，至同年三月十四日原已屆滿，因該日適為星期日，以次日（八十八年三月
    十五日）代之。但抗告人遲至八十八年三月十九日始以再訴願書之格式向財政部
    聲明展延再訴願之期限，同時以再訴願書副本寄達關稅總局，由關稅總局轉報財
    政部審議，其再訴願之提起業已逾法定不變期間達四日，為不合法，財政部再訴
    願決定認程序不合而不予受理，核無違誤。再訴願程序既不合法，復起訴請求撤
    銷原處分、訴願決定及再訴願決定，起訴要件容有不備等情，因而諭知駁回抗告
    人之起訴。經核尚無不合（抗告人起訴合併請求損害賠償部分，非原裁定內容，
    亦非抗告意旨所指）。
三、按提起撤銷訴訟，以經過合法之訴願程序為前提。觀行政訴訟法第四條第一項之
    規定甚明。其依行政訴訟法施行法第四條規定，不服再訴願決定而提起撤銷訴訟
    者，亦以再訴願程序合法為前提。此為提起撤銷訴訟應備之要件，若不具備，起
    訴即非合法，且無從補正，行政法院應依行政訴訟法第一百零七條第一項第十款
    裁定駁回之。查抗告人不服再訴願決定提起撤銷訴訟，原法院以其未經合法之再
    訴願程序，認其訴為不合法，依行政訴訟法第一百零七條第一項第十款裁定駁回
    之，實無違誤。至於抗告人所稱訴願法第八十條規定之適用，乃行政機關之權限
    ，本件已無從為行政救濟，原法院自無從審查行政機關適用該條之情形。抗告意
    旨難認為有理由，應予駁回。
四、依行政訴訟法第二百七十二條、第一百零四條、民事訴訟法第四百九十二條第一
    項、第九十五條、第七十八條，裁定如主文。
中　　華　　民　　國　　九十一　　　年　　　九　　　　月　　　九　　　　日
                    最 高 行 政 法 院  第 一 庭
                                審 判 長 法  官　　　黃　綠　星
                                         法  官      高  啟  燦
                                         法  官　　　蔡　進　田
                                         法  官　　　黃　璽　君
                                         法  官　　　廖　宏　明
右  正  本  證  明  與  原  本  無  異
　　　　　　　　　　　　　　　　　　　　 法院書記官　邱  彰  德
中　　華　　民　　國　　九十一　　　年　　　九　　　　月　　　九　　　　日
